【裁判字號】    89,上易,2675
【裁判日期】    890930
【裁判案由】    詐欺
【裁判全文】
台灣高等法院刑事判決                          八十九年度上易字第二六七五號
    上  訴  人  臺灣板橋地方法院檢察署檢察官
    被      告  丙○○
右上訴人因被告詐欺案件，不服台灣板橋地方法院八十八年度易字第四一六一號，中
華民國八十九年六月八日第一審判決（起訴案號：台灣板橋地方法院檢察署八十八年
度偵續一字第七號），提起上訴，本院判決如左：
    主  文
上訴駁回。
    理  由
一、按提起上訴，應自判決送達後十日內為之，刑事訴訟法第三百四十九條定有明文
    。送達證書為送達人應作成之文書，其送達之年月日時，應由執行送達之司法警
    察記載，最高法院廿九年上字第一九五七號著有判例可資參照。關於判決正本送
    達時間，自應以送達人所記載之時間為準，不因送達人以外之人所加註之不同時
    間而異其效力，致判決之確定力遭受影響。最高法院八十八年台上字第四八五七
    號刑事判決亦明載斯旨。
二、查本件原審刑事判決正本，業經法警陳玉朋於八十九年六月二十六日送達檢察官
    陳盈錦收受無訛，此不惟已據證人即原審法院法警陳玉朋到庭結證屬實（見本院
    八十九年九月十八日訊問筆錄），並有原審卷附之送達證書送達時間欄記載八十
    九年六月二十六日，送達人簽章欄經法警陳玉朋蓋用其職戳可稽（見原審卷最後
    一頁），核符一致。陳檢察官於八十九年六月二十六日並未有請假紀錄暨有上班
    簽到等情，復據台灣板橋地方法院檢察署八十九年九月二十七日乙○吉人字第七
    二七二九號函復本院在卷可佐。於此，應足認法警陳玉朋送達之時間為該日無誤
    。雖承辦檢察官陳盈錦於前揭送達證書上蓋用檢察官職銜日期章，表明係八十九
    年七月四日收受，惟如前所述，仍應以送達人陳玉朋所記載之時間為準，不因送
    達人以外之人所加註之不同時間而異其效力。是陳檢察官上開所自行蓋用之日期
    章，殊無任何意義。又原審法院因內部管考目的所設「送達檢察官裁判書類登記
    簿」，關於交付送達時間欄亦明白記載「八十九年六月二十六日」，檢察官於其
    上仍蓋用其八十九年七月四日之職銜日期章，自亦不能改變送達證書所載由送達
    人記載送達日期之效力。
三、本件判決正本於八十九年六月二十日送達告訴人甲○○，甲○○於同月二十八日
    具狀請求檢察官上訴，此有附於原審卷之甲○○送達證書及本院卷之甲○○聲請
    上訴狀可稽。至檢察官係於八十九年六月二十六日收受原審法院判決正本之送達
    ，已如前述。茲原審檢察官遲至同年七月十日始提起上訴，稽其上訴書記載略以
    ：「一、茲據告訴人甲○○具狀請求上訴（詳如聲請上訴狀）等語前來。二、經
    核閱聲請人所述事項，認其聲請上訴尚非顯無理由，爰檢送原聲請狀依：：提起
    上訴：。」有台灣板橋地方法院檢察署八十九年七月十日乙○吉體八九請上字第
    一八七號函所蓋用原審法院八十九年七月十日收狀日期戳，及上訴書可憑。則上
    訴人之上訴顯然已逾十日期間，按之上開規定，顯屬違背法律上之程式，應由本
    院依同法第三百六十七條前段、第三百七十二條不經辯論判決如主文。
四、原審法院法警陳玉朋因類此送達判決正本予檢察官收受之時間問題，迭經本院傳
    喚到庭作證，可謂不勝其煩。本院基此，乃改以八十九年八月二日院賓刑明字第
    一二四五九號函請原審查證本件檢察官收受送達情形，詎原審於八十九年八月三
    十日以板院通刑善易4161字第○九七六六六號函轉本院前函，請承辦檢察官查
    明實際送達日期惠復（檢察官函復原審，稱收受日期為檢察官戳記日期）。此種
    調查方式，不啻與被告為刑求之抗辯，乃傳喚偵查人員訊問「有無刑求被告？」
    據答「沒有」云云，有何差異？本院不得不再傳喚陳玉朋到庭結證說明如前述。
    查類此檢察官收受判決正本所衍生之問題，並非始自今日，監察院為此糾正主管
    機關（糾正文附於本院八十七年度重上更（七）字第一五八號貪污案卷內），同
    樣情形迄今猶然存在，令人費解。
中    華    民    國    八十九    年        九        月      三十      日
                            台灣高等法院刑事第二十三庭
                                審判長法  官  劉  靜  嫻
                                      法  官  宋      祺
                                      法  官  吳      燦
右正本證明與原本無異。
不得上訴。
                                      書記官  陳  靜  姿
中    華    民    國    八十九    年        十        月        三      日


司法院資訊處製作；財團法人民間司法改革基金會備份。
